臺灣高等法院刑事裁定
110年度聲字第1664號
聲明異議人  
即  被  告  江金財



                    （現於法務部○○○○○○○○強制戒治中）
上列聲明異議人因違反毒品危害防制條例案件，對於本院110年
度毒抗字第559號，中華民國110年4月9日所為之裁定，聲明異議
，本院裁定如下：
    主  文
聲明異議駁回。                                         
    理  由
一、聲明異議意旨略以：
　㈠此次毒品危害防制條例修正及最高法院刑事大法庭民國109年
    11月18日109年度台上大字第3826號裁定，法務部及衛生福
    利部為因應而變更適用觀察勒戒處遇之對象、標準及頻率，
    研議修正「有無繼續施用毒品傾向評估標準」，就評估項目
    單就前科記錄有所調整。為何此次就其他評估項目沒調整，
    仍沿用舊法評估計算方式作為依據，按聲明異議人即被告（
    下稱被告）江金財所知，此次評估計算方式係違反大法官釋
    字第775號解釋意旨，明顯有相抵觸。
　㈡被告對於鈞院裁定令入戒治處所理由中，因前科紀錄分數過
    高，導致被告被裁定戒治，此與被告有無繼續施用毒品傾向
    之關連性不明，不宜遽採為裁定依據，原審據以裁定，被告
    抗告駁回有失公允，懇請鈞院將原裁定撤銷，發回更裁，讓
    被告得以早日接續執行刑期，盡早返回社會，給予重生機會
    等語。
二、按受刑人或其法定代理人或配偶以檢察官執行之指揮為不當
    者，得向諭知該裁判之法院聲明異議，刑事訴訟法第484條
    定有明文。又執行機關對於審判機關所為之裁判，並無審查
    內容之權，故裁判是否違法，並非執行機關所得過問，是聲
    明異議之對象，應係檢察官之執行指揮行為，而非檢察官據
    以指揮執行之裁判，故所稱「檢察官執行之指揮不當」，係
    指檢察官有積極執行指揮之違法及其執行方法有不當等情形
    而言；檢察官如依確定判決、裁定指揮執行，即無執行之指
    揮違法或其執行方法不當之可言，至於原確定判決、裁定，
    是否有認定事實錯誤或違背法令之不當，應循再審或非常上
    訴程序以資救濟，尚無對之聲明異議之餘地（最高法院108
    年度台抗字第79號裁定意旨參照）。
三、經查：
　㈠被告前因施用毒品案件，經臺灣新竹地方檢察署檢察官以110
    年度聲戒字第14號、109年度毒偵字第1750號聲請強制戒治
    ，經臺灣新竹地方法院以110年度毒聲字第145號裁定被告入
    戒治處所施以強制戒治，其期間為6個月以上，至無繼續強
    制戒治之必要為止，但最長不得超過1年，被告不服提起抗
    告，再經本院以110年度毒抗字第559號裁定抗告駁回，有上
    開刑事裁定書在卷可參（本院卷第11至18頁），是上開強制
    戒治案件，係依臺灣新竹地方法院以110年度毒聲字第145號
    裁定所為，準此，本案「諭知該裁判之法院」係臺灣新竹地
    方法院（最高法院106年度台抗字第305號裁定意旨參照）。
    依本案「聲明異議」之字面文義而言，本院既非諭知上開強
    制戒治裁定之法院，就前開執行處分指揮聲明異議並無管轄
    權。況被告上開案件業已確定，具有實質之確定力，非經非
    常上訴或其他適法程序予以撤銷或變更，不得再行爭執，檢
    察官依法據以執行，要無不當。故被告就此部分誤向本院所
    為形式上為聲明異議之主張，亦與法不合。
　㈡綜上所述，被告以本院為諭知裁判之法院，向本院聲明異議
    ，即非合法，且原確定裁定非刑事訴訟法第484條所定得聲
    明異議，本院亦無從予以審究。揆諸上開規定，被告以前詞
    循聲明異議程序請求救濟，為無理由，應予駁回。
據上論斷，應依刑事訴訟法第486條，裁定如主文。 
中　　華　　民　　國　　110  　年　　 4  　月　 27　　日
                  刑事第二十五庭審判長法　官  邱滋杉
                                      法　官  文家倩
                                      法　官  黃翰義
以上正本證明與原本無異。
如不服本裁定，應於收受送達後五日內向本院提出抗告狀。
                                      書記官  邱鈺婷
中　　華　　民　　國　　110 　年　　5 　　月　　3 　　日